臺灣新北地方法院三重簡易庭裁定
　　　　　　　　　　　　　　　　　 111年度重秩聲字第8號
原處分機關  新北市政府警察局新莊分局

聲明異議人  張啟偉
即受處分人          

上列聲明異議人即受處分人因違反社會秩序維護法案件，對於新
北市政府警察局新莊分局於民國111年7月11日所為之處分（新北
警莊刑字第1114055275號）聲明異議，本院裁定如下：
    主    文
異議駁回。
   事 實 理 由 及 證 據
一、原處分書意旨略以：聲明異議人即受處分人（下稱異議人)
    自民國111年6月1日至111年6月27日期間之凌晨2時許至6時
    許，在新北市○○區○○路○段000號9樓住處及電梯間，不定時
    製造敲打牆壁聲、關門聲及大吼大叫聲等，嚴重影響住家安
    寧，案經鄰居陳○○及蔡○○等2人提出檢舉，並有檢舉人所製
    作筆錄及現場監視器畫面等資料可佐，足見異議人之行為已
    妨害公眾之安寧，依社會秩序維護法第72條第3款規定，裁
    處異議人罰鍰新臺幣（下同）1,000元。
二、聲明異議意旨略以：異議人係聾啞人士，且有精神耗弱等身
    心疾病，依法得減輕處罰。又異議人並非故意製造噪音妨害
    安寧，而係前曾與鄰居間有糾紛，遭人破壞其大門、潑漆及
    攻擊等情，致身心受極大苦痛，惟經原處分機關通知後，已
    注意擾鄰問題，請予本次免罰，日後當注意不再違反相關規
    定等語置辯。
三、按製造噪音或深夜喧嘩，妨害公眾安寧者，處新臺幣六千元
    以下罰鍰，社會秩序維護法第72條第3款定有明文。所謂公
    眾，係指不特定或特定多數人而言，故如所製造之噪音，妨
    害不特定人或特定多數人之安寧，且難以忍受者，即可認為
    妨害公眾安寧。經查，異議人於警詢時自承其自111年6月1
    日起至111年6月27日期間之凌晨2時許至6時許止，單獨居住
    在家，而檢舉人2人即同大樓鄰居陳○○及蔡○○於警詢時均一
    致指證異議人於上開時間製造敲打聲、叫喊聲等噪音，每次
    約5至10分鐘，並於中斷後約10幾分鐘會再次循環等語，此
    有渠等警詢筆錄附卷可稽，復有現場照片可資佐證，依我國
    人之民情，如非已超逾合理之限度，常採息事寧人之態度，
    多不致於向警方檢舉，惟本件檢舉人卻仍選擇報警處理者，
    足見如非異議人長期製造上開噪音，確影響週邊住戶及其家
    人居住安寧，已達於令人不堪長時間忍受之程度，檢舉人應
    不致於甘冒至警察局製作警詢筆錄之不便，而仍報警處理，
    又異議人雖辯稱伊為聾啞人士，有精神耗弱等身心疾病，依
    法得減輕處罰，及經通知後已注意擾鄰問題，請予本次免罰
    等語，固提出衛生福利部臺北醫院診斷證明及身心障礙證明
    等資料。惟查，異議人既已自承其製造噪音擾鄰，有妨害公
    眾安寧之行為，縱依該身心障礙證明記載異議人之障礙等級
    重度、障礙類別第2類【02.3】等語，其意係指異議人為聽
    覺功能重度障礙者，尚難遽認異議人即為喑啞之人，另上開
    診斷證明書記載略以異議人於110年9月11日就診，受有顱骨
    開放性骨折併撕裂傷、氣腦及硬腦膜下出血等語，核與本件
    異議人係於111年6月間妨害公眾安寧之行為無涉，是異議人
    上揭所辯，顯係卸責飾詞，尚難憑採。爰參酌異議人為聽覺
    功能之重度障礙者，有如上述，認本件原處分機關對異議人
    處以罰鍰1,000元之處分，實已依法為個案考量，酌情減輕
    ，核無不當。綜上所述，本院認異議人確有不定時製造敲打
    聲及喊叫聲等噪音，且已妨害公眾安寧，足堪認定，是其聲
    明異議為無理由，應予駁回。
四、爰依社會秩序維護法第57條第2項前段，裁定如主文。
中　　華　　民　　國　　111 　年　　8 　　月　　10　　日
                  臺灣新北地方法院三重簡易庭
                      法      官   彭松江
以上正本證明與原本無異。
本件不得抗告。
中　　華　　民　　國　　111 　年　　8 　　月　　10　　日
                      書  記  官   許雁婷